臺灣彰化地方法院刑事判決
111年度易字第165號
公  訴  人  臺灣彰化地方檢察署檢察官
被      告  劉文乾


                    （另案於法務部矯正署彰化監獄彰化分監執行中）
指定辯護人  本院公設辯護人陳志忠  
上列被告因竊盜案件，經檢察官提起公訴（110年度偵字第14746
號），本院判決如下：
    主    文
劉文乾犯竊盜罪，處拘役貳拾日，如易科罰金，以新臺幣壹仟元
折算壹日。
    犯罪事實
劉文乾於民國110年11月22日14時50分許，騎乘腳踏車前往劉余
妙珠所有坐落於彰化縣○○鄉○○段0000地號土地（下稱本案土地）
，見其上種植之地瓜葉、木瓜等作物已可採收，竟意圖為自己不
法所有，基於竊盜之犯意，徒手摘取劉余妙珠種植於上揭地號之
地瓜葉1把（重約2.5台斤、價值約新臺幣【下同】80元）及木瓜
4顆（重約5台斤、價值約195元），得手後放置於騎乘之腳踏車
附載籃子內而欲將之帶回住處食用。
    理    由
一、證據能力之認定
　　本判決以下所引用被告以外之人於審判外之陳述，檢察官、
    被告劉文乾及其辯護人均同意有證據能力（見本院卷第149
    頁），本院審酌其作成之情況並無違法或不當之瑕疵，且與
    待證事實具有關聯性，認為以之作為證據應屬適當，依刑事
    訴訟法第159條之5規定，均具有證據能力。其餘認定本案犯
    罪事實之非供述證據，查無違反法定程序取得之情，依刑事
    訴訟法第158條之4規定反面解釋，亦具證據能力。
二、認定犯罪事實所憑之證據及理由
（一）訊據被告固坦承曾於前揭時間、地點摘取地瓜葉1把及木
      瓜4顆欲帶回家食用，然矢口否認有何竊盜之犯行，辯稱
      ：這塊土地是我的，地瓜葉和木瓜是種在我的土地上等語
      。
（二）經查，被告於上開時間、地點摘取地瓜葉1把及木瓜4顆放
      置於騎乘之腳踏車附載籃子內等情，為被告於警詢、偵查
      及本院審理時均坦承不諱，核與被害人劉余妙珠於警詢時
      之證述相符（見警卷第19至20頁），並有現場照片、遭竊
      農作物照片可佐（見警卷第33至41頁），此部分之事實應
      堪認定。
（三）被告雖答辯稱本案土地為其買下所有，劉余妙珠之權狀是
      假造的等語。然查，本案土地為劉余妙珠所有等情，有彰
      化縣田中地政事務所土地所有權狀在卷可憑（見警卷第31
      頁），核與本院調取之土地建物查詢資料相符（見本院卷
      第141頁），堪認本案土地確屬劉余妙珠所有無訛，被告
      辯稱該所有權狀為假造等語，實無可採。又依被告之稅務
      電子閘門財產所得調件明細表（見本院卷第157至159頁）
      所示，被告擁有彰化縣○○鄉○○段0000地號土地之所有權，
      然該土地與本案土地有相當之距離，並非鄰近，且該土地
      上有不少建物，而本案土地上則無任何建物，此有員警之
      職務報告、現場照片及相關地籍圖資查詢結果可憑（見偵
      卷第18至20頁、本院卷第161頁），此2土地之現況顯然不
      同，而無誤認之可能，故被告空言辯稱本案土地為其買下
      所有等語，顯係臨訟狡辯之詞，自難憑採。
（四）從而，本案事證明確，被告犯行堪以認定，應依法論罪科
      刑。
三、論罪科刑
（一）核被告所為，係犯刑法第320條第1項之竊盜罪。
（二）爰以行為人之責任為基礎，審酌被告不思以正當方式取得
      財物，而任意竊取他人之財物，未能尊重他人之財產權，
      行為殊不可取。惟念及被告所竊物品價值尚屬輕微，兼衡
      其大學肄業，目前務農種芭樂，無固定收入，無負債，未
      婚，無子女之智識程度、家庭生活與經濟狀況等一切情狀
      ，量處如主文所示之刑，並依刑法第41條第1項前段諭知
      易科罰金之折算標準。
四、沒收
　　按犯罪所得已實際合法發還被害人者，不予宣告沒收或追徵
    ，刑法第38條之1第5項定有明文。經查，被告所竊取之地瓜
    葉1把及木瓜4顆，已經領回，此有物品發還領據附卷可佐（
    見警卷第29頁），故依上開規定，自無庸宣告沒收。
五、依刑事訴訟法第299條第1項前段，判決如主文。
本案經檢察官洪英丰提起公訴，檢察官林子翔到庭執行職務。
中　　華　　民　　國　　111 　年　　5 　　月　　10　　日
                  刑事第八庭  法  官  徐啓惟
以上正本證明與原本無異。
如不服本判決應於收受判決後20日內向本院提出上訴書狀，並應
敘述具體理由。其未敘述上訴理由者，應於上訴期間屆滿後20日
內向本院補提理由書(均須按他造當事人之人數附繕本)「切勿逕
送上級法院」。
告訴人或被害人如對本判決不服者，應具備理由請求檢察官上訴
，其上訴期間之計算係以檢察官收受判決正本之日期為準。
中　　華　　民　　國　　111 　年　　5 　　月　　10　　日
                              書記官  林佑儒
附錄論罪科刑法條：刑法第320條第1項
意圖為自己或第三人不法之所有，而竊取他人之動產者，為竊盜
罪，處5年以下有期徒刑、拘役或50萬元以下罰金。
意圖為自己或第三人不法之利益，而竊佔他人之不動產者，依前
項之規定處斷。
前二項之未遂犯罰之。